【裁判字號】    99,抗,544
【裁判日期】    990528
【裁判案由】    返還提存物
【裁判全文】
臺灣高等法院民事裁定                   99年度抗字第544號
抗  告  人  乙○○
代  理  人  黃帥升律師
            陳鵬光律師
            陳誌泓律師
抗告人因與相對人甲○○等人間發還擔保金事件，對於中華民國
99年2月23日臺灣臺北地方法院98年度審事聲字第160號裁定，提
起抗告，本院裁定如下：
    主  文
抗告駁回。
抗告訴訟費用由抗告人負擔。
    理  由
一、按應供擔保之原因消滅者，或訴訟終結後，供擔保人證明已
    定20日以上之期間，催告受擔保利益人行使權利而未行使者
    ，法院應依供擔保人之聲請，以裁定命返還其提存物，民事
    訴訟法第104條第1項第1款及第3款前段定有明文；此項規定
    ，依同法第106 條規定，於其他依法令供訴訟上之擔保者準
    用之。
二、抗告人於原法院聲請意旨略以：抗告人與相對人間聲請禁止
    召集長寬投資股份有限公司股東會、出席股東會或於股東會
    表決改選董監事議案等定暫時狀態處分事件，前經原法院裁
    定准予定暫時狀態處分，抗告人並提供面額共計新台幣（下
    同）400萬元之華南商業銀行東湖分行可轉讓定期存單為擔
    保提存在案（下稱系爭提存物），嗣前開假處分裁定經本院
    97年度抗字第1986號、最高法院98年度台抗字第157號廢棄
    原裁定確定，臺灣板橋地方法院以民國98年4月17日板院輔
    97執全木字第3243號撤銷假處分強制執行程序後，抗告人乃
    定20日以上期間催告相對人等行使權利，而相對人迄未行使
    ，抗告人爰依民事訴訟法第106條準用第104條第1項第3款之
    規定，聲請准予返還系爭提存物等語。
三、查抗告人主張假處分裁定撤銷後，已定20日以上期間催告相
    對人等行使權利，而相對人迄未均提出行使權利之證明等情
    ，固經本院調閱原法院98年度審司聲字第1272號、98年度審
    事聲字第160號卷宗查核屬實。惟按債務人在查封後就查封
    物所為有礙於執行效果之行為，對於債權人不生效力，強制
    執行法第51條第2項規定自明，是債務人因假處分而供擔保
    之提存物，如經該債務人之債權人聲請執行法院對之強制執
    行後，債務人聲請返還提存物之行為，難謂非有礙於執行效
    果，法院即無從適用民事訴訟法第106條、第104條之規定，
    依供擔保人即債務人之聲請，以裁定命返還其提存物。而本
    件抗告人所提供之系爭提存物，已為第三人太允企業有限公
    司聲請假扣押，並經原法院民事執行處於98年5月18日函請
    提存所勿准債務人即本件抗告人取回在案，經本院依職權調
    閱台灣板橋地方法院97年度執全字第3243號、原法院97年度
    存字第3848號提存卷宗查明屬實，依上說明，抗告人聲請返
    還系爭提存物，要難謂非有礙於執行效果，法院自不得依抗
    告人之聲請以裁定命返還其提存物。原法院駁回抗告人之聲
    請及異議，核無不合。抗告意旨指摘原裁定不當，求予廢棄
    ，為無理由，應予駁回。
四、據上論結，本件抗告為無理由，爰裁定如主文。
中    華    民    國    99    年    5     月    28    日
                    民事第十一庭
                        審判長法  官  鄭雅萍
                              法  官  劉坤典
                              法  官  徐福晉
正本係照原本作成。
不得再抗告。
中    華    民    國    99    年    5     月    28    日
                              書記官  黃瑞芬

司法院資訊處製作；財團法人民間司法改革基金會備份。
